臺灣高等法院交通事件裁定　　　　　　　94年度交抗字第62號
　　抗　告　人
　　即受處分人　甲○○
上列抗告人因違反道路交通管理處罰條例案件，不服臺灣士林地
方法院，中華民國94年1月4日所為裁定（93年度交聲字第1621號
），提起抗告，本院裁定如下：
    主  文
抗告駁回。
    理  由
壹、原裁定以:
一、按汽車行駛高速公路，應依速限標誌指示；又汽車行駛於高
    速公路或設站管制之道路，而不遵管制之規定者，處汽車駕
    駛人新臺幣3,000 元以上6,000 以下罰鍰；汽車駕駛人有違
    反第33條之情形者，除依原條款處罰鍰外，並記違規點數 1
    點，高速公路交通管制規則第5 條第1 項前段、道路交通管
    理處罰條例第33條第1 項、第63條第1 項第1 款分別定有明
    文。
二、本件受處分人即抗告人甲○○於93年9月6日15時42分許，駕
    駛車號4931-FM號自小客車在國道三號道路北向90公里處，
    以時速121公里之速度行駛，超過該處路段行車速限110公里
    ，為內部警政署國道公路警察局第六警察隊執勤員警以雷射
    槍測定 (測距210公尺)，當場舉發，有內部警政署國道公路
    警察局舉發違反道路交通管理事件通知單在卷可稽，並經原
    處分機關通知原舉發之內部警政署國道公路警察局第六警察
    隊查證屬實，有該警察隊書函一件附卷可佐，受處分人有上
    開違規之事實堪予認定。受處分人以：伊駕車行經國道三號
    北上90公里處、外側車道，但當時前車變換車道未保持距離
    ，而且前車因為超車變換車道（由中線車道變換至外側車道
    ），車速應該比伊快，為何是伊違規，前車沒有違規，且沒
    照片，測速槍上也沒有顯示車號，為何是伊？還是前車車速
    過快，警員來不及攔下，所以把伊攔下等語置辯。
三、經查證人即內政部警政署國道公路警察局第六警察隊警員蘇
    聖林於原審具結證稱：當天是伊攔下受處分人，因為伊用雷
    達測速槍測到受處分人超速。雷達測速槍的使用方法是拿著
    雷達測速槍對著車子，測速槍的紅點對準車子移動，約2至3
    秒鐘就會顯示結果出來。測速槍會顯示速度及距離，但不能
    列印出來，在有結果後一定要給駕駛人看。雷達測速槍在鎖
    定後，如果失去車子蹤跡或點到他車就不會出現數值，在測
    出超速後，會看安全性來決定是否攔下駕駛人，如果可以攔
    下，就會走進車道，拿指揮棒要駕駛人靠邊停車，如果沒辦
    法攔下來，就不取締，就會再測下1 輛超速的車，不會有攔
    錯車或故意攔下1 部車的情形等語。證人即同隊警員陳永明
    於原審亦具結證稱：當時伊負責開單，帶班人員（即證人蘇
    聖林）負責測速及攔車，伊只是書面作業，伊有看到測速槍
    的數據，（受處分人）確實有超速，伊就開單，違規單上的
    數據是伊根據測速槍上數值填載等語。就證人當庭提出所使
    用之雷達測速槍並說明使用方法、執勤方式及法院詢問相關
    問題以觀，以員警之執勤技巧及經驗，欲就某一特定車輛判
    定為超速之車輛，並非難事，雖雷射槍內無法顯示車號，但
    員警係先目視特定可疑車輛，再舉槍測定，復再目視跟車攔
    停，其前後已有相當充分之時間均始終注意同一特定車輛，
    其發生誤認之機率極低。復衡情證人蘇聖林、陳永明均為執
    行高速公路交通勤務之警員，與受處分人均不相識，素無嫌
    隙，當無甘冒觸犯偽證之罪責，故意構詞誣陷異議人之可能
    。且高速公路車輛川流不息，值勤員警無法將所有超速車輛
    一一鎖定攔下，受處分人之前縱有1 輛速度較快之車從其前
    面閃過去，但員警1次只能鎖定1輛超速之車輛，不可能同時
    測受處分人之車及其前車，如員警鎖定前車超速無法攔下，
    其再測其他超速之車輛即可，自無將他車超速之結果轉嫁予
    受處分人之必要。受處分人又以其當時距離看不到警車，警
    車也瞄不到伊云云，惟證人蘇聖林補充證稱：當時警車是停
    在90公里避車彎，後面車子看不到警車，但我們規定人要下
    車，要站在外側的路肩去測速，所以以那個角度用路人看不
    到警察，對警員也不太能注意到，但我們要看一部車是很容
    易等語。而本件證人蘇聖林測到受處分人超速之測距為210
    公尺，並經證人陳永明確認，以該距離，自然可以看到行進
    中之受處分人之車輛，但受處分人在高速移動之車內，欲觀
    看200 公尺外之人，自不易看到而未及減速，其空言否認自
    不足採。原處分機關據以裁決受處分人違規而援引前開高速
    公路交通管制規則第5 條、道路交通管理處罰條例第33條，
    處罰鍰3,000元，並依同條例第63條第1項第1款記違規點數1
    點並無不當，本件異議為無理由，應予駁回。
貳、本件原裁定已依抗告人於國道高速公路上超速行駛之經過情
    形，綜合證人即警員蘇聖林、陳永明證詞及卷內資料，詳予
    論述，認抗告人確有如舉發通知單所載之超速違規事實，並
    以抗告人所辯當時因前車變換車道未保持距離所致，且前車
    因超車變換車道，車速應更快，員警因欄不到前車而攔抗告
    人的車等語，尚非有據，而認原處分機關依上開規定裁處抗
    告人新台幣3,000元罰鍰，並記違規點數一點，應予維持，
    因而駁回抗告人之異議，核無不合。抗告意旨猶執陳詞，空
    言係前車違規超車、員警僅告知當時之車速及距離，並未提
    出其超車之憑據云云，指摘原裁定不當，求為撤銷，為無理
    由，應予駁回。
據上論斷，應依道路交通案件處理辦法第26條，刑事訴訟法第
412 條，裁定如主文。
中　　華　　民　　國　　94　　年　　2 　　月　　1 　　日
            　　  交通法庭審判長法  官  蔡永昌
                　              法  官  陳榮和
                                法  官  蔡國在
以上正本證明與原本無異。
不得再抗告。
                                書記官  耿鳳君
中　　華　　民　　國　　94　　年　　2 　　月　　1 　　日
